lt-LT: Techninė įranga > Įrankiai > Žibintuvėliai ir ant galvos tvirtinami žibintuvėliai > Žibintuvėliai: Rankiniai žibintuvėliai; Žibintai
pt-PT: Equipamento > Ferramentas > Lanternas e lanternas de cabeça > Lanternas: Tochas manuais; Lanternas de luz
sk-SK: Náradie > Nástroje > Baterky a čelovky > Baterky: Ručné baterky; Lampáše
bg-BG: Железария > Инструменти > Фенери и челници > Фенери: Ръчни фенерчета; Фенери тип „лампа“
el: Υλικά κατασκευών > Εργαλεία > Φακοί & προβολείς > Φακοί (Flashlights): Φακοί χειρός; Φανάρια
da: Isenkram > Redskaber > Lygter > Lommelygter: Håndholdte lommelygter; Lanterner
ro-RO: Feronerie > Unelte > Lanterne și lămpi pentru cască > Lanterne: Lanterne de mână; Felinare
fr: Quincaillerie > Outils > Lampes de poche et lampes frontales > Lampes de poche: Torches portatives; Lanternes
nb: Maskinvare > Verktøy > Lommelykter og hodelykter > Lommelykter: Håndholdte lommelykter; Lanterner
pl: Sprzęt > Narzędzia > Latarki i czołówki > Latarki: Latarki ręczne; Latarnie
es: Bricolaje > Herramientas > Linternas y linternas frontales > Linternas: Antorchas de mano; Faroles
pt-BR: Ferragens > Ferramentas > Lanternas e lanternas de cabeça > Lanternas: Tochas manuais; Lanterna
sl-SI: Gradbena oprema > Orodja > Baterijske svetilke in žarometi > Baterijske svetilke: Ročne bakle; Svetilke
hr-HR: Željezarija > Alati > Ručne svjetiljke i naglavna svjetla > Ručne svjetiljke: Ručne svjetiljke; Lampioni
de: Heimwerkerbedarf > Werkzeuge > Taschenlampen & Stirnlampen > Taschenlampen: Handtaschenlampen; Laternen
fi: Rakentaminen > Työkalut > Taskulamput ja otsalamput > Taskulamput: Kädessä pidettävät taskulamput; Lyhdyt
hu: Hardver > Szerszámok > Zseblámpák és fejlámpák > Zseblámpák: Kézi fáklyák; Lámpások
th: ฮาร์ดแวร์ > เครื่องมือ > ไฟฉายแบบถือและสวมหัว > ไฟฉาย: ไฟฉายมือถือ; โคมไฟ
cs: Kutilství a řemeslo > Nářadí a nástroje > Svítilny a čelovky > Kapesní svítilny: Ruční svítilny; Lucerny
sv: Metallprodukter > Verktyg > Signallampor > Ficklampor: Handhållna ficklampor; Lyktor
tr: Hırdavat > Aletler > El ve Kafa Fenerleri > El Fenerleri: El Fenerleri; Fenerler
zh-TW: 硬體 > 工具 > 手電筒/頭燈 > 手電筒: 手持式手電筒; 燈籠
ja: DIY用品 > 工具 > 懐中電灯・ヘッドランプ > 懐中ライト: 手持ちトーチ; ランタン
vi: Phần cứng > Công cụ > Đèn pin & đèn đội đầu > Đèn pin: Đuốc cầm tay; Đèn xách
en: Hardware > Tools > Flashlights & Headlamps > Flashlights: Handheld Torches; Lanterns
ko: 철물 > 도구 > 손전등/헤드램프 > 플래시라이트: 휴대용 토치; 손전등
it: Articoli di ferramenta > Utensili > Torce tascabili e da testa > Torce: Torce portatili; Lanterne
ru: Оборудование и технические изделия > Инструменты > Фонари > Карманные фонарики: Ручные фонари; Фонари-лампы
zh-CN: 五金/硬件 > 工具 > 手电筒/头灯 > 手电筒: 手持式手电筒; 灯笼
nl: Bouwmaterialen > Gereedschap > Zaklantaarns en hoofdlampen > Zaklampen: Handfakkels; Lantaarns